臺灣高等法院民事裁定　　　　　　　　　100年度抗字第411號
　　抗　告　人　廖珮如
　　代　理　人　陳河泉律師
上列抗告人因與鄭順安等間損害賠償等事件，對於中華民國100
年2月14日臺灣桃園地方法院99年度訴字第1202號裁定提起抗告
，本院裁定如下：
    主  文
原裁定廢棄。
    理  由
一、按起訴違背民事訴訟法第253條、第263條第2項之規定，或
    其訴訟標的為確定判決之效力所及者，法院應以裁定駁回之
    ，固為同法第249條第1項第7款所定，惟所謂同一之訴，係
    指當事人、訴訟標的及聲明均相同而言，若此三者有一不同
    ，即不得謂為同一之訴，即無一事不再理原則之適用。
二、查本件抗告人主張其經桃園縣桃園市○○○路新洋房社區住
    戶選為第11屆管理委員會監察委員，相對人鄭順安明知該社
    區住戶規約未限制監察委員須為區分所有權人，亦未規定承
    租戶不得擔任監察委員，竟於民國97年7月中旬散播不實謠
    言誣蔑抗告人，復於同年月25日第11屆管理委員會7月份臨
    時會議中，不實陳稱抗告人僅得擔任委員，如欲擔任主委、
    財委、監委，則需有區分所有權人身分，致其被迫公告取消
    監察委員職務，而遭住戶誤解係因資格不符才受解任，造成
    住戶對其觀感不佳，另相對人倪健則於上述臨時會議中，以
    「神經有問題！神經病」等語辱罵抗告人，致使其人格權、
    名譽權遭受嚴重損害，爰依民法第184條、第195條規定，起
    訴請求：(一)鄭順安、倪健應分別給付其新台幣40萬元及均自
    起訴狀繕本送達之翌日起迄清償日止按年利率5％計算之利
    息；(二)鄭順安、倪健應分別將如原裁定附件一、二之道歉啟
    事連續7日刊登於社區電梯內公佈欄計12處、社區大廳出入
    口公佈欄及新洋房社區部落格網頁。經原裁定以抗告人業於
    臺灣桃園地方法院（下稱桃園地院）98年度簡上附民字第65
    號刑事附帶民事訴訟（下稱第65號附民事件）中，與倪健達
    成和解，同意撤回對相對人歷來所衍生之誣告、妨害自由、
    傷害、妨害名譽等糾紛，及所得請求之侵權行為損害賠償，
    與民事確定判決有同一之效力，故不得再對相對人提起本件
    訴訟為由，駁回其訴，抗告人不服，乃抗告前來。
三、抗告意旨略以：第65號附民事件係抗告人就倪健對其與訴外
    人黃敏郎於97年9月18日所為侵權行為而為請求，與本案事
    實不同，且其於第65號附民事件和解中，僅撤回刑事告訴，
    並未拋棄侵權行為損害賠償請求權，另鄭順安亦非和解當事
    人等語。經查，抗告人於本案乃基於97年7月中旬及同月25
    日遭相對人施予辱罵等侵權行為請求損害賠償，抗告人就此
    曾提誹謗罪等刑事告訴，經桃園地院檢察署98年度偵字第15
    555號、第23519號為不起訴處分，有不起訴處分書在卷可稽
    （見原審卷2第32-34頁），而抗告人於桃園地院98年度簡上
    字第747號刑事附帶民事訴訟即第65號附民事件則係基於97
    年9月18日遭倪健以強暴方式公然侮辱之侵權行為請求損害
    賠償，亦有桃園地院檢察署98年度偵字第2917號檢察官聲請
    簡易判決處刑書、桃園地院98年度桃簡字第1586號、簡上字
    第747號刑事判決書及刑事附帶民事起訴狀可憑（見原審卷2
    第29、30頁、本院卷抗證二），足認二案之請求權基礎事實
    相異，訴訟標的自非同一。雖第65號附民事件和解筆錄內容
    （四）記載「原告廖珮如同意撤回其另案對被告倪健所提出
    之誣告、妨害自由、傷害、妨害名譽之告訴，並同意撤回其
    對鄭順安所提出之妨害名譽、妨害自由、散播謠言之告訴…
    …」，然未見有抗告人同意拋棄本案民事損害賠償權利之約
    定，且和解當事人為抗告人、黃敏郎與倪健，並無鄭順安，
    如何認定抗告人對其均已拋棄損害賠償請求權，究抗告人和
    解時之真意如何，仍待調查，原裁定逕以兩造及第三人黃敏
    郎同意撤回歷來所衍生之誣告、妨害自由、傷害、妨害名譽
    等刑事告訴，即認和解範圍涵蓋本案侵權行為損害賠償，尚
    嫌率斷，抗告意旨指摘原裁定不當，請求廢棄，為有理由，
    爰由本院廢棄原裁定，因相關和解、刑案卷證仍在原法院，
    為便於調查，亦免當事人來往勞頓，爰發回原法院調查後更
    為適法之處理，裁定如主文。
中    華    民    國    100    年    3    月    31    日
                  民事第九庭
                      審判長法  官  黃熙嫣
                            法  官  曾部倫
                            法  官  陳玉完
正本係照原本作成。
本裁定除以適用法規顯有錯誤為理由外，不得再抗告。如提起再
抗告，應於收受後10日內委任律師為代理人向本院提出再抗告狀
。並繳納再抗告費新台幣１千元。
中    華    民    國   100    年    3     月    31    日
                             書記官  鎖瑞嶺